臺灣臺北地方法院刑事判決　　　　　　　95年度訴字第1430號
公　訴　人　臺灣臺北地方法院檢察署檢察官
被　　　告　甲○○
　　　　　　　　　　（現另案於臺灣桃園女子監獄執行中）
上列被告因違反毒品危害防制條例案件，經檢察官提起公訴（95
年度毒偵字第1935號），因被告於準備程序中對犯罪事實為有罪
之陳述，經告以簡式審判之意旨，並聽取當事人之意見後，經本
院合議庭裁定由受命法官獨任進行簡式審判程序，判決如下：
    主  文
甲○○持有第二級毒品，累犯，處有期徒刑肆月，扣案之第二級
毒品大麻貳包（人工鑑別編號000000000號為淨重零點
參肆公克、空包裝重零點貳零公克；人工鑑別編號000000
000號為淨重零點參玖公克、空包裝重零點貳貳公克），均沒
收銷燬之，分裝袋貳只均沒收；又施用第一級毒品，累犯，處有
期徒刑壹年，扣案之第一級毒品海洛因壹包（淨重零點陸參公克
、空包裝重零點參玖公克），沒收銷燬之，塑膠鏟管壹支、分裝
袋陸只（包含扣案之分裝袋伍只及包裝扣案第一級毒品海洛因之
分裝袋壹只）均沒收；又施用第二級毒品，累犯，處有期徒刑伍
月，塑膠鏟管壹支、分裝袋伍只均沒收。應執行有期徒刑壹年捌
月，扣案之第二級毒品大麻貳包（人工鑑別編號0000000
00號為淨重零點參肆公克、空包裝重零點貳零公克；人工鑑別
編號000000000號為淨重零點參玖公克、空包裝重零點
貳貳公克），及第一級毒品海洛因壹包（淨重零點陸參公克、空
包裝重零點參玖公克），均沒收銷燬之，塑膠鏟管壹支、分裝袋
捌只均沒收。
    事  實
一、甲○○前於民國九十二年間因施用第一級毒品案件，經本院
    以九十二年度訴字第一四六九號刑事判決判處有期徒刑八月
    確定，於九十三年九月八日執行完畢，詎其仍不知悔改，竟
    於九十五年七月十四日某時，在臺北縣中和市○○路六六九
    號三樓凱帝賓館三二二室內，由真實姓名、年籍不詳、綽號
    「阿平」之成年女子交付第二級毒品大麻二包（人工鑑別編
    號000000000號為淨重○點三四公克、空包裝重○
    點二○公克；人工鑑別編號000000000號為淨重○
    點三九公克、空包裝重○點二二公克）而持有之。又甲○○
    前已因施用毒品案件，經本院以八十七年度毒聲字第四一八
    號裁定送觀察、勒戒後，認有繼續施用毒品之傾向，遂以八
    十七年度毒聲字第七一○裁定送強制戒治，於八十八年九月
    九日執行完畢；復於九十二年間因施用毒品案件，再經本院
    以九十二年度毒聲字第一四四○號裁定，送強制戒治，於九
    十三年一月九日因法律修正執行完畢予以釋放，竟於強制戒
    治執行完畢五年以內，即九十五年七月十五日某時，在上址
    凱帝賓館三二二室內以不詳之方法施用第一級毒品海洛因一
    次，復於翌日十三時許為警採尿時往前回溯九十六小時內之
    某時，在不詳之地點以不詳之方式施用第二級毒品安非他命
    一次。嗣於九十五年七月十五日十九時許，經警在上開凱帝
    賓館三二二室外之大廳盤檢查獲，並經被告同意後當場執行
    搜索而在其身上扣得第一級毒品海洛因一包（人工鑑別編號
    000000000號、淨重○點六三公克、空包裝重○點
    三九公克）、第二級毒品大麻一包（人工鑑別編號0000
    00000號、淨重○點三四公克、空包裝重○點二○公克
    ），及其所有之注射針筒一支、殘渣袋二只；其後又於九十
    五年七月十六日十二時許，在臺北縣政府警察局新店分局偵
    查隊辦公室內經被告同意後，在被告之背包內扣得第二級毒
    品大麻一包（人工鑑別編號000000000號、淨重○
    點三九公克、空包裝重○點二二公克），及其所有之分裝袋
    三只與塑膠鏟管一支，並於同日十三時許為其採集尿液送驗
    後，始知悉上情。
二、案經臺北市政府警察局新店分局報請臺灣臺北地方法院檢察
    署檢察官偵查起訴，並經本院合議庭裁定由受命法官獨任進
    行簡式審判程序。
    理  由
一、訊據被告對於上開犯罪事實坦承不諱，且被告經警採集尿液
    送請化驗，經施以酵素免疫分析法（ＥＩＡ）初步檢驗，呈
    現鴉片類及安非他命類陽性檢驗結果，再施以氣象層析質譜
    儀法（ＧＣ／ＭＳ）確認檢驗後，亦呈現鴉片類與安非他命
    類之陽性反應檢驗結果等情，則有臺北縣政府警察局新店分
    局偵辦毒品危害防制條例案涉嫌人姓名及代碼對照表、臺灣
    檢驗科技股份有限公司九十五年八月八日濫用藥物尿液檢驗
    報告各一紙附卷可稽（偵查卷第六十二頁、第八十一頁）。
    又扣案之三包物品，經送請法務部調查局施以化學呈色法及
    氣相層析質譜儀分析法鑑定後，認為人工鑑別編號0000
    00000號之白色粉末一包（淨重○點六三公克、空包裝
    重○點三九公克），含有第一級毒品海洛因之成分；人工鑑
    別編號000000000號之煙草一包（淨重○點三四公
    克、空包裝重○點二○公克），含第二級毒品大麻成分；人
    工鑑別編號000000000號之煙草一包（淨重○點三
    九公克、空包裝重○點二二公克），亦含第二級毒品大麻成
    分等情，分別有法務部調查局九十五年九月三日調科壹字第
    ○九五二三○○九五五○號鑑定書、九十五年八月二十九日
    調科壹字第○九五二三○○六八八○號鑑定書、九十五年十
    月二十日調科壹字第○九五二三○二五五六○號鑑定書在卷
    可查（本院卷第四十七頁、第四十二頁、第七十三頁）。另
    被告經搜索之事實，亦有臺北縣政府警察局新店分局搜索、
    扣押筆錄及扣押物品目錄表、扣押物品照片等件附卷可憑（
    偵查卷第十九頁至第二十二頁、第五十七頁至第六十一頁）
    ）。而海洛因係嗎啡經化學合成之半人工合成品，其藥（毒
    ）性高於嗎啡，經吸食或注射進入人體，藉由化學代謝系統
    之新陳代謝，分解成藥（毒）性較低之嗎啡，由尿液排泄出
    人體，故於尿液中以嗎啡成分檢出，此有憲兵司令部七十九
    年六月一日鑑驗字第○二七三號函、八十年六月十七日
    鑑驗字第二八一五號函、暨法務部調查局八十年三月二十八
    日發技一字第一八九八號函可稽。另甲基安非他命經口服
    投與後約百分之七十於二十四小時內自尿中排出，約百分之
    九十於九十六小時內自尿中排出，其檢出與投與方式、投與
    量、個人體質、採尿時間與檢測儀器之精密度等諸多因素有
    關，因此僅憑尿液中呈安非他命陽性反應，並無法確實推算
    吸食時間距採尿時間長短，唯依上開資料推斷，最長可能不
    會超過四日（即九十六小時），此亦經行政院衛生署藥物食
    品檢驗局八十一年二月八日藥檢壹字第一五七號函示明確
    。至於被告經本院以九十二年度毒聲字第一四四○號裁定，
    送強制戒治，於九十三年一月九日因法律修正執行完畢予以
    釋放等情，則有臺灣高等法院被告前案紀錄表一份在卷可參
    。被告上開任意性之自白，經前揭證據補強後，應認與事實
    相符，而得作為認定被告犯罪之證據。本案事證明確，被告
    犯行堪以認定，應依法論科。
二、查海洛因與大麻、安非他命分別屬於毒品危害防制條例第二
    條第二項第一款、第二款所規定之第一級、第二級毒品，核
    被告施用海洛因與安非他命之行為，分別係犯毒品危害防制
    條例第十條第一項之施用第一級毒品罪及同法條第二項之施
    用第二級毒品罪，其單純持有大麻之行為，則係犯毒品危害
    防制條例第十一條第二項之持有第二級毒品罪。被告持有第
    一級毒品海洛因與第二級毒品安非他命之目的，在於供己吸
    食，其施用毒品前之持有毒品之低度行為，應為施用毒品之
    高度行為所吸收，均不另論罪。被告所犯上開三罪，犯意各
    別，罪名不同，應予分論併罰。末查被告於九十二年間因施
    用第一級毒品案件，經本院以九十二年度訴字第一四六九號
    刑事判決判處有期徒刑八月確定，於九十三年九月八日執行
    完畢，此有臺灣高等法院被告前案紀錄表一份附卷可參，於
    五年內故意再犯本件有期徒刑以上之罪，為累犯，應依刑法
    第四十七條第一項規定加重其刑。爰審酌被告素行不佳，前
    已因施用毒品案件經法院裁定施以強制戒治，仍無法戒除毒
    癮，顯見其自制性薄弱，無法抗拒毒品之誘惑，且施用毒品
    除戕害己身健康之外，更造成社會上毒品流通，犯罪所生危
    害非輕。惟被告已坦承犯行，表示悔悟，犯後態度良好，持
    有之毒品數量非多，及其生活狀況與智識程度等一切情狀，
    分別量處如主文所示之刑，並定應執行之刑。扣案白色粉末
    一包（淨重○點六三公克、空包裝重○點三九公克），經鑑
    定後認為含有第一級毒品海洛因成分，扣案之煙草二包（人
    工鑑別編號000000000號為淨重○點三四公克、空
    包裝重○點二○公克；人工鑑別編號000000000號
    為淨重○點三九公克、空包裝重○點二二公克），經鑑定後
    則均含第二級毒品大麻成分，均應依法沒收銷燬之。而被告
    用以包裝第二級毒品大麻之分裝袋二只，為被告所有供持有
    第二級毒品所用之物，而包裝第一級毒品海洛因之分裝袋一
    只，以及扣案之塑膠鏟管一支及分裝袋五只，則為被告所有
    供施用第一級毒品海洛因與第二級毒品安非他命所用之物，
    業據其供陳在卷，亦應依法宣告沒收。至於扣案之注射針筒
    一支，雖亦為被告所有，然並無證據證明該物品為被告供犯
    罪所用之物，自不得宣告沒收，併此敘明。
據上論斷，應依刑事訴訟法第二百七十三條之一第一項、第二百
九十九條第一項前段，毒品危害防制條例第十條第一項、第二項
、第十一條第二項、第十八條第一項前段，刑法第十一條前段、
、第五十一條第五款、第九款、第四十七條第一項、第三十八條
第一項第二款，判決如主文。
本案經檢察官黃于真到庭執行職務
中　　華　　民　　國　　96　　年　　1 　　月　　18　　日
　　　　　　　　　刑事第七庭  法　官　余明賢
以上正本證明與原本無異。
如不服本判決，應於判決送達後10日內，向本院提出上訴狀。
　　　　　　　　　　　　　　　書記官　葉潔如
中　　華　　民　　國　　96　　年　　1 　　月　　18　　日
附錄本案論罪科刑法條全文
毒品危害防制條例第10條
施用第一級毒品者，處 6 月以上 5 年以下有期徒刑。
施用第二級毒品者，處 3 年以下有期徒刑。
毒品危害防制條例第11條第2項
持有第二級毒品者，處 2 年以下有期徒刑、拘役或新臺幣 3 萬
元以下罰金。
